【裁判字號】    90,聲再,16
【裁判日期】    900120
【裁判案由】    聲請再審
【裁判全文】
臺灣高等法院刑事裁定                                九十年度聲再字第一六號
    再審聲請人
    即自訴人    甲○○
                乙○○
右列聲請人因自訴被告丙○○等人侵占等案件，對於本院中華民國八十九年度上訴字
第三四八四號中華民國八十九年十二月十九日確定判決（第一審判決：臺灣新竹地方
法院八十八年度自字第五七號），聲請再審，本院裁定如左：
    主  文
再審之聲請駁回。
    理  由
一、按「為受判決人之不利益聲請再審，得由管轄法院之檢察官及自訴人為之；但自
    訴人聲請再審者，以有第四百二十二條第一款規定之情形為限。」、「法院認為
    無再審理由者，應以裁定駁回之。」刑事訴訟法第四百二十八條第一項、第四百
    三十四條第一項分別定有明文，而同法第四百二十二條第一款規定：「有罪、無
    罪、免訴或不受理之判決確定後，有左列情形之一者，為受判決人之不利益，得
    聲請再審：一、有第四百二十條（第一項）第一款、第二款、第四款或第五款之
    情形者。」至於第四百二十條第一項之規定如下：「有罪之判決確定後，有左列
    情形之一者，為受判決人之利益，得聲請再審︰一、原判決所憑之證物已證明其
    為偽造或變造者。二、原判決所憑之證言、鑑定或通譯已證明其為虛偽者。三、
    受有罪判決之人，已證明其係被誣告者。四、原判決所憑之通常法院或特別法院
    之裁判已經確定裁判變更者。五、參與原判決或前審判決或判決前所行調查之法
    官，或參與偵查或起訴之檢察官，因該案件犯職務上之罪已經證明者，或因該案
    件違法失職已受懲戒處分，足以影響原判決者。六、因發現確實之新證據，足認
    受有罪判決之人應受無罪、免訴、免刑或輕於原判決所認罪名之判決者。」。
二、本件聲請再審意旨略以：鈞院八十九年度上訴字第三四八四號侵占等案件，就被
    告丙○○侵占八十五年六月二十二日新竹市○○路七一六號二樓原住民房租四千
    五百元一件，未予審理；原判決書第五頁倒數第三行起至最末行記載：「而附表
    四編號二所指新竹市○○路七一六號二樓原住民八十五年六月份之房租，已記入
    八十五年六月十日收取之房租公帳，均有房租公帳附卷可證。」但查八十五年五
    月份及六月份房租公帳：１、收六月二十六日南大路七一六號後面二樓四千元（
    畫紅圈畫紅線）。２、收六月十日南大路七一六號後面二樓高清雄四千元，此乃
    遲繳之房租，係抵繳八十五年五月二十六日末收之五月份房租（畫紅圈畫紅線）
    ；再查八十五年六月份房租公帳：其中並無原審臺灣高等法院所稱新竹南大路七
    一六號二樓原住民八十五年六月份之房租四千五百元，已記入八十五年六月十日
    收取之房租公帳中之情事，而誤稱均有房租公帳附卷可證，恐係誤會末予審理，
    基於上述理由，爰依法聲請再審。
三、經查：
  (一)、臺灣新竹地方法院八十八年度自字第五七號判決「丙○○被訴如理由欄所載自
      訴意旨(一)、(五)部分均無罪；被訴如理由欄所載自訴意旨(二)、(三)、(四)部分均自訴
      不受理。戊○○、丁○○均無罪」，本院於民國八十九年十二月十九日以八十
      九年度上訴字第三四八四號判決上訴駁回，於八十九年十二月二十九日送達於
      自訴人甲○○、乙○○，當事人均未上訴而告確定，合先敘明。
  (二)、本件再審聲請人即自訴人為受判決人之不利益，對本院前揭駁回上訴之判決聲
      請再審，而第一審判決部分為無罪判決，部分為不受理判決，依刑事訴訟法第
      四百二十八條第一項但書之規定，自訴人為受判決人之不利益聲請再審者，以
      有第四百二十二條第一款規定（即第四百二十條第一項第一款、第二款、第四
      款或第五款之情形）之情形為限。綜觀本件再審意旨，並非指出「一、原判決
      所憑之證物已證明其為偽造或變造者。」、「二、原判決所憑之證言、鑑定或
      通譯已證明其為虛偽者。」、「四、原判決所憑之通常法院或特別法院之裁判
      已經確定裁判變更者。」、「五、參與原判決或前審判決或判決前所行調查之
      法官，或參與偵查或起訴之檢察官，因該案件犯職務上之罪已經證明者，或因
      該案件違法失職已受懲戒處分，足以影響原判決者。」，僅係就自訴狀所附證
      物再加爭執，本件聲請人所舉聲請再審之理由，核與上引法條所定無一相符，
      應認為無再審理由，爰依同法第四百三十四條第一項，裁定如主文。
中      華      民      國    九十      年      一      月     二十     日
臺灣高等法院刑事第二庭
                                    審判長法  官  蔡  長  溪
                                          法  官  楊  貴  志
                                          法  官  林  俊  益
右正本證明與原本無異。
如不服本裁定應於收受送達後五日內向本院提出抗告書狀。
                                          書記官  陳  明  琴
中    華    民    國     九十     年       一      月     二十          日


司法院資訊處製作；財團法人民間司法改革基金會備份。
